【裁判字號】    92,交聲,413
【裁判日期】    921113
【裁判案由】    違反道路交通管理處罰條例聲明異議
【裁判全文】
臺灣桃園地方法院刑事裁定                        九十二年度交聲字第四一三號
    異  議  人  甲○○
    原處分機關  交通部公路總局新竹區監理所中壢監理站
右異議人因不服原處分機關於民國九十二年九月十二日所為壢監裁字第裁５３─Ｚ0
0000000號裁決書所為處分，聲明異議，本院裁定如左：
    主  文
異議駁回。
    理  由
一、本件聲明異議意旨詳如附件聲明異議狀所載。
二、按「汽車在行駛途中，不得驟然或任意換車道，如欲超越前車或變換車道時，應
    先顯示方向燈告知前後車輛，並保持安全距離及間隔，方得超越或變換車道」，
    高速公路交通管制規則第十一條定有明文。經查：本件異議人於民國（下同）九
    十一年七月十日二十三時許，駕駛８Ｇ─５８６５號自用小客車，沿國道一號高
    速公路內側車道北向行駛，在行經五十四點三公里時，因變換車道至中間車道行
    駛時，遭行駛上開路段中間車道之由李志峰所駕駛Ｑ９─６３１號自用大貨車自
    後方追撞肇事乙情，業據異議人於本院審理時供承屬實，核與證人即警員蕭文忠
    證述之情節相符，並有道路交通事故現場圖乙份，在卷可稽，已堪認定。雖異議
    人於本院審理時辯稱其當時變換車道係因為發現其車道前方處有大型塑膠袋，始
    不得已立即變換車道，且其在變換時有顯示右方向燈，並注意後方安全距離內並
    無來車始行變換，而其變換車道後後方原有乙輛自小客車，李志峰所駕駛之上開
    自用大貨車原係跟該輛自小客車後，後該輛自小客車追上離去後，李志峰之上開
    自用大貨車才追撞我的自用小客車，故本件車禍係因李志峰未保持與前車之安全
    距離，才會追撞上來云云。惟異議人此部分所辯，不僅業據證人蕭文忠於本院審
    理時證稱「....，我到現場時二台肇事車輛前後停在路肩一起，停在前面的是異
    議人的車，本件肇事我們研判肇事原因是因為異議人變換車道不當雖然他有打方
    向燈及看後方有無來車，但沒有考慮到後方來車是否會造成追撞，異議人要閃避
    前方掉落物而變換車道時也必須注意變換車道的安全或採取其他的如減速等安全
    措施，所以異議人本件肇事仍屬任意變換車道所致，....，我在現場處理時在異
    議人停車位置的內側旁發現一個垃圾袋但不知道是否異議人所說的塑膠袋，案發
    時間高速公路不會有清潔人員在工作，李志峰在警訊時並沒有提到異議人所說的
    小客車這件事，他說異議人在他前方直接突然變換車道，他剎車不及就追撞上去
    （見本院卷九十二年十一月五日筆錄）」等語在卷，且證人李志峰於警訊中亦證
    稱「我車行駛右述時地行駛中，一部８Ｇ─５８６５自小客由內道閃避掉落物變
    換至我車道，當時該車至我車道距離五公尺，因太突然致使我車煞車不及追撞該
    部（８Ｇ─５８６５）後車尾而肇事（見國道公路警察局中壢小隊九十二年七月
    十日警訊筆錄所載）」等語明確，互核相符，均未曾提及有異議人上開所稱「另
    輛行駛在李志峰所駕駛上開自用大貨車前方之自用小客車」云云，而堪認定。又
    按「汽車行駛高速公路，前後兩車間之行駛安全距離，在正常天候狀況下，依左
    表之規定：『車速每小時九十公里時，大型車應保持七十公尺（小型車則為四十
    五公尺）之最小安全距離』」，高速公路交通管制規則第六條第一項定有明文，
    惟異議人於右揭時地變換車道時，其距中間車道後方車輛僅有五公尺多乙情，亦
    據異議人於本院審理時供述在卷，且核與證人李志峰上開證述之情節相符，亦堪
    認定，則異議人在其與中間車道後方車輛相距僅有「五公尺多」之距離下，即行
    變換車道至中間車道行駛，而遭李志峰所駕駛上開自用大貨車追撞肇事，揆諸上
    開規定，異議人當時變換車道時，顯未保持足夠之「安全距離」，即行變換車道
    ，而有違反高速公路交通管制規則第十一條後段之規定，至為顯然。綜上所述，
    原處分機關認異議人於右揭時地駕駛上開自用小客車時，確有未保持安全距離，
    任意變換車道之行為，而依道路交通管理處罰條例第三十三條第一項及第六十三
    條第一項之規定，裁處異議人新台幣三千元之罰鍰，並記違規點數一點之處罰，
    自無任何違誤不當之處，而異議人仍對上開裁決書聲明異議，並空言指摘云云，
    揆諸上述，顯無理由，應予駁回。
據上論斷，應依道路交通案件處理辦法第十九條，裁定如主文。
      中      華      民      國      九十二    年    十一  月    十三  日
                                        臺灣桃園地方法院交通法庭
                                             法  官   林  晏  鵬
右正本證明與原本無異。
如不服本裁定，應於裁定送達後五日內向本院提出抗告狀。
                                             書記官   陳  青  瑜
中        華        民        國   九十二   年   十一   月    十七    日


司法院資訊處製作；財團法人民間司法改革基金會備份。
